【裁判字號】    97,抗,70
【裁判日期】    970319
【裁判案由】    拆屋還地
【裁判全文】
臺灣高等法院臺南分院民事裁定    97年度抗字第70號
抗  告  人  雲林縣北港鎮公所
法定代理人  甲○○
上列抗告人因與相對人台灣糖業股份有限公司間拆屋還地事件，
對於中華民國九十七年二月十二日臺灣雲林地方法院第一審裁定
（九十六年度重訴字第二九號），提起抗告，本院裁定如下：
      主      文
抗告駁回。
抗告訴訟費用壹仟元由抗告人負擔。
      理      由
一、抗告意旨略以：原審裁定於民國九十七年一月三日送達抗告
    人時，因當日送達抗告人收受之法院文書高達十件之多，且
    原審裁定與其他法院公告在外觀上並無明顯差異，郵務人員
    復將全部信件混雜一處，實難辨識，要難歸責於抗告人；為
    此提起本件抗告，求為廢棄原裁定云云。
二、按上訴不合程式或有其他不合法之情形而可以補正者，原第
    一審法院應定期間命其補正，如不於期間內補正，應以裁定
    駁回之，民事訴訟法第四百四十二條第二項定有明文；查：
（一）抗告人不服原審法院九十六年十二月四日所為第一審判決
      ，於九十六年十二月二十一日具狀提起上訴，惟並未同時
      繳納第二審裁判費，其上訴不合程式。經原審法院於同年
      十二月三十一日裁定命抗告人於收受送達後七日內，補繳
      第二審裁判費新台幣十五萬三千四百三十二元；上開民事
      裁定已於九十七年一月三日送達抗告人收受等情，有抗告
      人提出之「民事聲明上訴狀」、民事裁定、送達證書等件
      附於原審九十六年度重訴字第二九號民事卷宗第二四三頁
      至第二四六頁可參，且為抗告人不爭執之事實。抗告人迄
      未如數補繳第二審裁判費，原審法院於九十七年二月十二
      日裁定駁回抗告人所提不合法之第二審上訴，於法並無不
      合。
（二）抗告意旨雖以：因原審法院命補繳裁判費之民事裁定，外
      觀上與法院之其他司法文書並無明顯差異，且當日抗告人
      同時收受之法院文書高達十件之多，郵務人員復將全部信
      件混雜一處，難以辨識，抗告人並無可歸責事由云云；惟
      原審法院裁定抗告人補繳第二審裁判費，所限令七日之期
      間，性質上屬於裁定期間，除有重大事由，得由法院依民
      事訴訟法第一百六十三條第一項、第二項規定裁定伸長者
      外，並無類推適用因遲誤不變期間，許當事人主張有不應
      歸責於己之事由而聲請回復原狀餘地。是不論抗告人收受
      原審法院上開命補繳第二審裁判費之民事裁定後，是否有
      不可歸責之事由，而遲誤上開七日之裁定期間，原審法院
      以抗告人未於裁定期間內補正，裁定駁回其不合法之第二
      審上訴者，仍無不合。抗告意旨指摘原裁定不當，非有理
      由，應予駁回。
（三）綜上，抗告人所持上開理由並無足採，其據以提起本件抗
      告，指摘原裁定不當，求為廢棄原裁定，非有理由，應予
      駁回。
三、據上論結，本件抗告為無理由，依民事訴訟法第四百九十五
    條之一第一項、第四百四十九條第一項、第九十五條、第七
    十八條，裁定如主文。
中    華    民    國    97    年    3    月    19     日
                  民事第三庭   審判長 法  官  陳  光  秀
                                      法  官  曾  平  杉
                                      法  官  李  文  賢
上為正本係照原本作成。
如不服本裁定，僅得於收受本裁定正本送達後10日內以適用法規
顯有錯誤為理由，向本院提出再抗告狀（須附繕本）依法應繳納
抗告費新台幣1千元，並委任律師為訴訟代理人，經本院許可後
始可再抗告於最高法院。
中    華    民    國    97    年    3     月    20    日
                                      書記官  劉  清  洪
【附記】
民事訴訟法第495條之1第2項準用同法第466條之1第1、2項規定
：
(1)對於第二審判決上訴，上訴人應委任律師為訴訟代理人。但上
  訴人或其法定代理人具有律師資格者，不在此限。
(2)上訴人之配偶、三親等內之血親、二親等內之姻親，或上訴人
  為法人、中央或地方機關時，其所屬專任人員具有律師資格並
  經法院認為適當者，亦得為第三審訴訟代理人。
民事訴訟法第466條之2：
  上訴人無資力委任訴訟代理人者，得依訴訟救助之規定，聲請
  第三審法院為之選任律師為其訴訟代理人。


司法院資訊處製作；財團法人民間司法改革基金會備份。
